【裁判字號】    95,勞執,7
【裁判日期】    950822
【裁判案由】    勞資爭議執行裁定事件
【裁判全文】
臺灣高雄地方法院民事裁定               95年度勞執字第7號
聲  請  人  甲○○
相  對  人  得家海通運有限公司
法定代理人  乙○○
上列當事人間請求勞資爭議執行裁定事件，本院裁定如下：
    主  文
高雄縣政府民國九十四年十月四日勞資爭議調解紀錄調解結論所
載：「(一)資方（即相對人得家海通運有限公司）同意補償勞方在
醫療中不能工作時之工資，每月工資補償金額為新臺幣萬元，
補償期間自九十四年八月十三日起至勞方左足第一蹠骨痊癒（即
以勞保局制式診斷證明書為準）時止，上項職災每月工資補償金
額自九十四年十月份起於每月五日前匯入勞方帳戶內，資方如有
壹期不履行時，即視為全部到期」，於新臺幣貳拾壹萬元部分，
准予強制執行。
相對人其餘聲請駁回。
    理  由
一、聲請意旨略以：伊與相對人間因給付職災補償金爭議，前經
    高雄縣政府勞資爭議調解委員會調解，雙方並於民國94年10
    月4 日調解成立，相對人同意自94年10月起至伊左足第一蹠
    骨痊癒止（以勞工保險局制式診斷證明書為據），於每月5
    日前給付伊新台幣（下同）3 萬元，如有一期未履行，全部
    債務並視為到期。詎相對人自95年1 月起即未依約給付，爰
    依勞資爭議處理法37條第1 項前段規定，聲請准予強制執行
    等語。
二、按勞資爭議經調解成立或仲裁者，當事人一方不履行其義務
    時，他方得向該管法院聲請裁定強制執行；又非有下列各款
    情形之一者，法院不得為駁回之裁定：(一)調解或仲裁內容，
    係使當事人為法律上所禁止之行為者；(二)調解內容或仲裁內
    容，與爭議標的顯屬無關或性質不適於強制執行者；(三)依其
    他法律不得為強制執行者；(四)違反本法調解或仲裁之規定者
    ，勞資爭議處理法37條第1 項前段、第38條分別定有明文
三、經查：
  (一)聲請人主張其與相對人間因勞資補償金爭議，前經高雄縣政
    府勞資爭議調解委員會調解成立，相對人同意自94年10月起
    至其左足第一蹠骨痊癒止，於每月5 日前給付3 萬元，如有
    一期未履行，全部債務並視為到期等情，業據其提出高雄縣
    政府94年1 月6 日府勞資字第0940209159號函暨所附之勞資
    爭議第2 次調解委員會議紀錄等件為證（見本院卷第5 頁）
    ，復據本院依職權調取高雄縣政府勞工局調解委員會調解事
    件卷宗核閱屬實（見本院卷第12-46 頁），堪信為真；而上
    開調解結論內容固附有履行條件，惟非屬不能明瞭，且相對
    人應否續為給付及其所應給付之範圍，亦均得藉特定醫院所
    持續開立之客觀書件以資判斷，而可隨時間經過漸次特定，
    應認前揭調解內容就可特定部分，其性質適於強制執行，此
    外，復核無其他不應准許強制執行之情形，則依首揭規定，
    本院自應以裁定賦予執行名義之效力。
  (二)次以，聲請人主張其左足第一蹠骨骨折尚未痊癒，並提出財
    團法人長庚紀念醫院高雄分院（下稱高雄長庚醫院）勞工保
    險傷病診斷書（第8 頁）為證，惟相對人否認稱聲請人並未
    協其共赴醫院就診，上開診斷書不可採信等語。然聲請人於
    95 年2月10日經高雄長庚醫院診斷結果，尚不宜負重，評估
    自95年8 月19日始可恢復工作，須持續為門診追蹤治療等情
    ，有95年2 月10日勞工保險傷病診斷證明書在卷可憑（見本
    院卷第8 頁），另本院依職權函詢高雄長庚醫院有關聲請人
    因上開病症之治療情形，經該院函覆略以：「沈君95年4 月
    28 日 至本院門診，主訴左足被重物壓砸，診斷為左足第一
    及第三蹠骨骨折，骨折經治療後95年4 月28日X 光顯示已癒
    合。復健治療過程中左足背屈等活動並無明顯改進，復經進
    一步檢查發現左腓神經病變，此傷害應與前述事件即左足第
    一及第三蹠骨骨折有關聯性。95年5 月29日至復健科回診時
    ，其左下肢仍然無力，左足無法背屈，左大腳趾無法背屈，
    目前可以站立，但需以枴杖助行且以托足板支撐輔助行走，
    尚需時間治療，時間無法確定」等字，亦有該院95年8 月7
    日（95）長庚院高字第5726 41 號函在卷可證（見本院卷第
    120 頁）；況且，聲請人係執行御貨搬運鋼捲業務時，遭鋼
    捲重壓左腳掌成傷，此有勞資爭議調解申請書可憑（見本院
    卷第16頁），核其性質係屬職業災害，依勞動基準法第59
    條規定，於聲請人尚未痊癒且需持續治療之情形下，相對人
    在2 年內仍負有繼續給付補償工資之義務，縱聲請人未曾會
    同相對人就醫診斷乙節屬實，亦對已發生之補償請求權不生
    影響。據上，足認截至95年8 月7 日高雄長庚醫院函覆之日
    止，聲請人仍殘存左腓神經病變、左下肢無力、左足及左大
    腳趾無法背屈之傷症，並與前開職業災害所生之左足第一及
    第三蹠骨骨折有相當之因果關係，即難認聲請人之左足第一
    蹠骨骨折已達痊癒之情狀，相對人自應依調解內容負補償之
    義務甚明。
  (三)相對人自95年1 月間起未再給付補償金一情，業據相對人於
    本院所自承（見本院卷第62頁），復有聲請人之郵政存簿儲
    金簿等件存卷可查（見本院卷第6-7 頁），則自95年1 月5
    日起至95年7 月止，相對人已積欠聲請人7 個月即21萬元之
    工資補償（計算式：7x30,000=210,000），聲請人此部分之
    請求洵屬有據，應予准許；至上開調解方案所載尚未到期部
    分（即自95年8 月後迄尚未屆至部分），因聲請人左足第一
    蹠骨骨折及相關病症是否痊癒仍屬未知，且聲請人尚需依調
    解內容檢附勞工保險局制式診斷證明向相對人請求給付，而
    無從特定，不適於強制執行，依勞資爭議處理法第38條第2
    款規定，聲請人此部分之請求即無所據，不應准許。
四、綜上所述，聲請人因職業災害所致之左足第一蹠骨骨折尚未
    痊癒，而相對人自95年1 月起至同年7 月止未依上開調解內
    容給付補償工資，另自95年8 月起，聲請人上開傷症是否痊
    癒仍屬未知而無從特定，從而，聲請人依勞資爭議處理法第
    37條第1 項前段規定，請求裁定相對人給付21萬元部分，洵
    屬有據，應予准許。逾此部分之請求，即無理由，應予駁回
    。
五、據上論結，依勞資爭議處理法第37條第1 項前段、第38條，
    裁定如主文。
中    華    民    國    95    年    8     月    22    日
                  民事第一庭  法  官  曾鴻文
正本係照原本作成。
如對本裁定抗告，須於裁定送達後10日內向本院提出抗告狀。
中    華    民    國    95    年    8     月    22    日
                              書記官  王敏東


司法院資訊處製作；財團法人民間司法改革基金會備份。
